---
title: "Çalışmanızın Başlığı"
author: 
  - Hilal DOĞANÇAY[^1]
bibliography: ../bibliography/biblio.bib
csl: ../csl/apa-tr.csl
header-includes:
  - \usepackage{polyglossia}
  - \setmainlanguage{turkish}
  - \usepackage{booktabs}
  - \usepackage{caption} 
  - \captionsetup[table]{skip=10pt}
output:
  bookdown::pdf_document2:
    fig_caption: yes
    fig_height: 3
    fig_width: 4
    keep_tex: no
    latex_engine: xelatex
    number_sections: yes
    toc: no
geometry: margin=1in
link-citations: yes
urlcolor: blue
fontsize: 12pt
biblio-style: apalike
abstract: |
  Bu bölümde çalışmanızın özetini yazınız.
---
```{r setup, include=FALSE}
knitr::opts_chunk$set(cache = FALSE, echo = TRUE, message = FALSE, warning = FALSE)
```

<!-- ======================================================================= -->
<!-- ============================== NOTLAR ================================= -->
<!-- ======================================================================= -->
[^1]: Öğrenci Numarası, [Github Repo](https://github.com/KULLANICI_ADINIZ/REPO_ADINIZ)

# Final Hakkında Önemli Bilgiler

\colorbox{BurntOrange}{GITHUB REPO BAĞLANTINIZI BU DOSYANIN 37. SATIRINA YAZINIZ!}

**Proje gönderimi, Github repo linki ile birlikte ekampus sistemine bir zip dosyası yüklenerek yapılacaktır. Sisteme zip dosyası yüklemezseniz ve Github repo linki vermezseniz ara sınav ve final sınavlarına girmemiş sayılırsınız.**

**Proje klasörünüzü sıkıştırdıktan sonra (`OgrenciNumarasi.zip` dosyası) 9 Haziran 2023 23:59'a kadar *ekampus.ankara.edu.tr* adresine yüklemeniz gerekmektedir.**

\colorbox{WildStrawberry}{Daha fazla bilgi için proje klasöründeki README.md dosyasını okuyunuz.}

# Giriş
Bu taslak size proje ödevinizi yazarken yardımcı olması amacıyla oluşturulmuştur. Ödevlerinizde, makalelerinizde, sunumlarınızda ve projelerinizde kullandığınız tüm bilgi kaynaklarına atıfta bulunmalısınız. Alıntı ve gönderme yapmak okuyuculara çalışmanızda kullandığınız/başvurduğunuz  kaynaklara ulaşma imkanı sağlar. **Her ne kadar kendi sözlerinizi kullanıyor olsanız da, başkalarına ait fikirleri çalışmanızda aktarıyorsanız bu fikirlerin kaynağını belgelemek zorundasınız. Aksi takdirde akademik intihal yapmış olursunuz.** Yazım konusunda @aydinonat:2007'ye başvurabilirsiniz. 


Proje ödevinizde yer alan başlıkların bu metinde yer alan başlıkları kesinlikle içermesi gerekmektedir. Burada kullanılan başlıklar haricinde farklı alt başlıklar da kullanabilirsiniz. Projenizi yazarken bu dosyayı taslak olarak kullanıp içeriğini projenize uyarlayınız.

## Çalışmanın Amacı
Araştırma, farklı derecelerde COVID-19 şiddetine sahip Kenyalı hastalarda doğal olarak indüklenen bağlanma ve nötralize edici anti-SARS-CoV-2 antikor seviyelerinin ve potansiyellerinin kinetiğini incelemeyi amaçlamaktadır. Bu bağlamda, hastalığın şiddeti ve yaş ile anti-SARS-CoV-2 antikor yanıtı arasında bir ilişki olup olmadığı ve bu antikorların virüsle etkileşim potansiyellerinin hastalık seyrine etkisi araştırılacaktır. Bu çalışmanın COVID-19 antikor yanıtının yaşla ve hastalığın şiddeti ile bir ilgisi varsa alınması gereken önlemlerde veya tedavi etme sürecine etkileri olabilir. Veri setimi Harvard Üniversitesi datalarından buldum.

## Literatür 
SARS-CoV-2 enfeksiyonu geçiren çocuklar ve yetişkinler arasındaki antikor yanıtlarının farklılıklarını araştırmaktadır. Çalışma, çocuk ve yetişkinlerin COVID-19 klinik spektrumunda yer alan farklı hastalık şiddeti ve semptomlarla ilişkili olarak nasıl farklı antikor tepkileri sergilediğini incelemektedir.Bu tür çalışmalar, farklı yaş grupları arasındaki immunolojik yanıtların anlaşılmasına ve özellikle çocukların COVID-19 enfeksiyonuyla başa çıkmalarındaki farklılıkların ortaya konmasına yardımcı olabilir. Araştırma sonuçları, hastalığın etiyolojisi, immünolojik mekanizmaları ve tedavi stratejileri hakkında daha fazla bilgi sağlayabilir.

# Veri 
Bu bölümde çalışmanızda kullandığınız veri setinin kaynağını, ham veri üzerinde herhangi bir işlem yaptıysanız bu işlemleri ve veri seti ile ilgili özet istatistikleri tartışınız. Bu bölümde tüm değişkenlere ait özet istatistikleri (ortalama, standart sapma, minimum, maksimum, vb. değerleri) içeren bir tablo (Tablo \ref{tab:ozet}) olması zorunludur. Tablolarınıza gerekli göndermeleri bir önceki cümlede gösterildiği gibi yapınız. [@perkins:1991]

Analize ait R kodları bu bölümde başlamalıdır. Bu bölümde veri setini R'a aktaran ve özet istatistikleri üreten kodlar yer almalıdır.

```{r}
library(tidyverse)
library(here)
survey <- read_csv(here("../data/Baseline_characteristics_Binding_Antibody_data_anon.csv"))
```

Rmd dosyasında kod bloklarının bazılarında kod seçeneklerinin düzenlendiğine dikkat edin. 

```{r, echo=FALSE}
library(xtable) 
# devtools::install_github("hilaldogancay/summarytools")
library(summarytools)
st_options(lang = "tr")
```

`echo=FALSE` seçeneği ile kodların türetilen pdf dosyasında görünmesini engelleyin ve sonuçlarınızı tablo halinde rapor edin.

```{r results='asis', echo=FALSE}
survey %>%
  select("study_id_n","time","gender","age","severity","severity_1","anti_spikeiggbauml","anti_spikeiggpositivity","anti_spikerbdigsaeu","anti_spikerbdigsseropositivity","diabetes","hypertension","hiv_pos","copd","renal_disease","malignancy","hospital_admission","icu_care","ct_spike","outcome","data_access_group_n","race_n") %>% 
  descr(stats = c("mean", "sd", "min", "med", "max"), transpose = TRUE) %>% 
  xtable(caption = "Özet İstatistikler",
         label = "tab:ozet",
         align = c("l", "c", "c", "c", "c", "c")) %>% 
  print(booktabs = TRUE, comment = FALSE, caption.placement = "top")
```
```{r}
library(tidyverse)
library(here)
survey <- read_csv(here("../data/Baseline_characteristics_Binding_Antibody_data_anon.csv"))
mydata <- read.csv("Baseline_characteristics_Binding_Antibody_data_anon.csv")


# Yöntem ve Veri Analizi
Bu bölümde veri setindeki bilgileri kullanarak çalışmanın amacına ulaşmak için kullanılacak yöntemleri açıklayın. Derste işlenen/işlenecek olan analiz yöntemlerinden (Hipotez testleri ve korelasyon analizi gibi) çalışmanın amacına ve veri setine uygun olanlar bu bölümde kullanılmalıdır. [@newbold:2003; @ozsoy:2010; @ozsoy:2014]

Örneğin, regresyon analizi gerçekleştiriyorsanız tahmin ettiğiniz denklemi bu bölümde tartışınız. Denklemlerinizi ve matematiksel ifadeleri $LaTeX$ kullanarak yazınız.


Bu bölümde analize ilişkin farklı tablolar ve grafiklere yer verilmelidir. Çalışmanıza uygun biçimde histogram, nokta grafiği (Şekil \@ref(fig:plot) gibi), kutu grafiği, vb. grafikleri bu bölüme ekleyiniz. Şekillerinize de gerekli göndermeleri bir önceki cümlede gösterildiği gibi yapınız.


```{r plot, fig.align='Kenya', fig.cap='Covid-19'}
survey %>% 
  ggplot(aes(x = age, y = anti_spikeiggbauml)) +
  geom_point() +
  geom_smooth() +
  scale_x_continuous("age") + 
  scale_y_continuous("anti_spikeiggbauml")
```


# Sonuç
Bu bölümde çalışmanızın sonuçlarını özetleyiniz. Sonuçlarınızın başlangıçta belirlediğiniz araştırma sorusuna ne derece cevap verdiğini ve ileride bu çalışmanın nasıl geliştirilebileceğini tartışınız.

**Kaynakça bölümü Rmarkdown tarafından otomatik olarak oluşturulmaktadır. Taslak dosyada Kaynakça kısmında herhangi bir değişikliğe gerek yoktur.** 

**_Taslakta bu cümleden sonra yer alan hiçbir şey silinmemelidir._**

\newpage
# Kaynakça {#references}
<div id="refs"></div>



